【裁判字號】    87,訴,273
【裁判日期】    891023
【裁判案由】    盜匪
【裁判全文】
臺灣臺北地方法院刑事判決                          八十七年度訴字第二七三號
    公  訴  人  臺灣臺北地方法院檢察署檢察官
    被      告  丁○○
    選任辯護人  舒建中律師
右列被告因盜匪案件，經檢察官提起公訴（八十六年度偵字第一四○七二號），甲○
判決如左：
    主  文
丁○○無罪。
    理  由
一、公訴意旨略以：被告丁○○與戊○○（通緝中）共同基於意圖為自己不法所有之
    犯意聯絡，於民國（下同）八十六年三月二日上午七時五十分許，至台北縣新店
    市○○街七十四號被害人乙○○所經營之北新當鋪，趁被害人前往當鋪開啟鐵捲
    門，打開玻璃門不注意之際，被告丁○○持電擊棒，先電擊被害人胸部多次，再
    電擊被害人頭部、背部，使被害人不支倒地，被告二人即將被害人推入店內，將
    鐵捲門拉下，以繩索將被害人綑綁在椅子上，再以膠布矇被害人眼睛，被告二人
    其中一人看守被害人，並恐嚇被害人不得亂動，否則將予殺害，使被害人心生畏
    懼不敢反抗，另一人則在當鋪內搜取財物勞力士表二十多只、黃金二十多金、鑽
    戒二十多只、美金約七千元、港幣、人民幣約數千元，總計價值約新台幣九百萬
    元，因認被告丁○○涉有懲治盜匪條例第五條第一項第一款之強盜犯嫌云云。
二、按犯罪事實應依證據認定之，無證據不得推定其犯罪事實；又不能證明被告犯罪
    者，應諭知無罪之判決，刑事訴訟法第一百五十四條、第三百零一條第一項分別
    定有明文。訊據被告丁○○堅決否認涉案，辯稱案發當日與同居人丙○○在在台
    北市○○街○段九十一號三樓居所睡覺等語。而公訴人認被告涉有共同強盜犯行
    ，無非以被害人之指認，共同被告戊○○供稱被告丁○○係共犯為依據云云。經
    查：
（一）、被告戊○○於警訊時固供稱被告丁○○係共犯（八十七年度偵字第五二九四
        號偵查卷第七頁），然於移送檢察官訊問時則供稱並未涉有本件強盜案（同
        偵查卷第二十四頁）被告戊○○之供詞既先後不一，則不能以其於警訊時之
        供詞認定被告丁○○係共犯。
（二）、被害人固於偵查中均指稱被告丁○○係將其眼睛矇起之人，然於甲○八十八
        年三月九日調查時則稱不能肯定是被告丁○○，被害人既然堅稱親眼看到匪
        徒，卻不能肯定是被告丁○○，則亦不能以被害人先前之證詞認定被告丁○○確有涉案。
（三）、證人丙○○到庭證稱被告丁○○於案發當時在伊住處即台北市○○○路九十
        號三樓睡覺，被告則稱係在台北市○○街○段九十一號三樓睡覺，雖二人所
        稱睡覺地點不同，或有可疑，然認定犯罪應依積極之證據，苟無積極證據足
        以認定，不能以被告於案發時之行蹤交代不清即認並被告涉案，固雖被告丁○○所述睡覺地點與證人丙○○所述地點不同，尚難以此即認定被告涉案。
（四）、本案並未於被告丁○○之住處或同居人丙○○住處查獲任何贓物。
（五）、綜合上述，本案缺乏積極證據足以認定被告涉案，故不能證明被告犯罪，此
        外，查無其他積極證據足認被告有何強盜犯行，揆諸上開說明，應為無罪之
        諭知。
（六）、被告戊○○俟到案後另行審結。
三、據上論斷，應依刑事訴訟法第三百零一條第一項，判決如主文。
本案經檢察官劉承武到庭執行職務
中      華      民      國      八十 九  年    十    月    二十三     日
                                      臺灣臺北地方法院刑事第二庭
                                          法  官  曾  正  龍
右正本證明與原本無異
如不服本判決，應於判決送達後十日內，向甲○提出上訴狀。
                                          書記官  彭  自  青
中      華      民      國      八十 九  年    十 一   月    十 五    日


司法院資訊處製作；財團法人民間司法改革基金會備份。
